【裁判字號】    89,易,800
【裁判日期】    890414
【裁判案由】    毒品危害防制條例
【裁判全文】
台灣台中地方法院刑事判決                          八十九年度易字第八號
    公  訴  人  臺灣台中地方法院檢察署檢察官
    被      告  甲○○
右列被告因毒品危害防制條例案件，經檢察官提起公訴（八十八年度毒偵字第二二四
八號），本院判決如左：
    主  文
甲○○連續施用第二級毒品，累犯，處有期徒刑玖月。
扣案之安非他命壹包（毛重零點參公克）沒收銷燬，另扣案之吸食器壹組沒收。
    事  實
一、甲○○有多次違反麻醉藥品管理條例、竊盜等前科，其中於民國（下同）八十五
    年間因違反麻醉藥品管理條例案件，經本院判處有期徒刑七月確定，甫於八十六
    年十二月二十一日執行完畢，猶不知悔改，又於八十七年間因施用第二級毒品安
    非他命案件，經本院以八十七年度毒聲字第二０一八號裁定觀察勒戒，於八十七
    年十月間送觀察勒戒後，經認無繼續施用毒品之傾向，由臺灣臺中地方法院檢察
    署檢察官於八十七年十月二十八日以八十七年度偵字第二一二九三號不起訴處分
    確定；詎甲○○再自八十七年間起至八十八年二月間止施用第二級毒品安非他命
    ，而因施用毒品案件，再經本院以八十七年度毒聲字第一八一七號裁定觀察勒戒
    ，於八十八年二月間起送觀察勒戒後，經認有繼續施用毒品傾向，再經本院裁定
    應施以強制戒治，並經本院於八十八年七月五日以八十八年度易字第一六０九號
    案件判處有期徒刑七月，於八十八年九月九日確定。詎被告仍不知悔改，復基於
    概括之犯意，自八十八年十月二十日起至八十八年十一月二十七日十九時許，在
    台中市○○○街六二號三樓之一友人住處，將安非他命置於吸食器內，以火燒烤
    ，使之產生煙霧，再以口吸入之方式，約一週一次，連續施用第二級毒品安非他
    命多次。嗣於八十八年十一月二十七日十九時三十分許，在台中市○○○街六二
    號三樓之一為警查獲，並扣得甲○○所有供施用第二級毒品所用之安非他命一包
    （毛重０點三公克）及吸食器一組。
二、案經台中市警察局第二分局報請臺灣臺中地方法院檢察署檢察官偵查起訴。
    理  由
一、訊據被告甲○○對於右揭時地施用第二級毒品安非他命之犯行供承不諱，並有如
    事實欄所載時地查獲，為被告所有供施用第二級毒品所用之安非他命一包（毛重
    ０點三公克）及吸食器一組扣案可稽，足証被告自白與事實相符，被告右揭時地
    施用安非他命犯行已堪認定。又查，被告前於八十七年間，因施用毒品案件，經
    本院以八十七年度毒聲字第二０一八號案件裁定觀察勒戒，於八十七年十月間送
    觀察勒戒後，因認無繼續施用毒品傾向，由臺灣臺中地方法院檢察署檢察官為不
    起訴處分，被告又於八十七年、八十八年間，再因施用毒品案件，經本院以八十
    七年度毒聲字第一八一七號裁定觀察勒戒，於八十八年二月間送觀察勒戒後，經
    認有繼續施用毒品傾向，再經本院裁定應施以強制戒治，並經本院就上開二犯施
    用毒品案件判處有期徒刑七月，於八十八年九月九日確定等情，有本院八十七年
    度毒聲字第一八一七號裁定、臺灣臺中地方法院檢察署八十七年度偵字第二一二
    九三號不起訴處分書影本各一件、本院八十八年度易字第一六０九號判決書正本
    一件（其上並由承辦書記官註記確定日期）及臺灣臺中地方法院檢察署刑案資料
    查註紀錄表附卷可佐，足見被告本件施用第二級毒品安非他命，確係三犯施用第
    二級毒品犯行甚明。事証明確，被告三犯施用第二級毒品犯行堪予認定。
二、核被告所為，係犯毒品危害防制條例第十條第二項之施用第二級毒品罪；其因施
    用毒品而持有毒品之低度行為應為施用毒品之高度行為所吸收，不另論罪。又被
    告先後多次施用毒品犯行，時間緊接，犯罪構成要件相同，顯係基於概括犯意反
    覆為之，應依連續犯之規定，論以一罪，並依法加重其刑；再查，被告甲○○前
    因違反麻醉藥品管理條例案件，經本院判處有期徒刑七月確定，甫於八十六年十
    二月二十一日執行完畢，其於刑之執行完畢後，五年以內再犯本件有期徒刑以上
    之罪，為累犯，應依刑法第四十七條規定遞加重其刑。爰審酌被告前已有多次違
    反麻醉藥品管理條例、竊盜案件等前科，素行不良，其施用毒品係戕害自身健康
    ，又被告為警查獲多次均不知悔改，惟其犯後坦承犯行、態度尚稱良好等一切情
    狀，量處如主文所示之刑，以資懲儆。
三、扣案之安非他命一包（毛重０點三公克），係現場查獲之第二級毒品，爰依毒品
    危害防制條例第十八條第一項前段沒收銷燬；另扣案之吸食器一組，係被告所有
    供施用第二級毒品所用之物，業據被告陳明在卷，爰依刑法第三十八條第一項第
    二款宣告沒收。
據上論斷，應依刑事訴訟法第二百九十九條第一項前段，毒品危害防制條例第十條第
第二項、第十八條第一項前段，刑法第十一條前段、第五十六條、第四十七條、第三
十八條第一項第二款，判決如主文。
本案經檢察官徐錫祥到庭執行職務。
中      華      民      國    八十九    年      四      月     十四     日
                                    台灣台中地方法院刑事第一庭
                                        法  官    黃  家  慧
右正本證明與原本無異。
如不服本判決，應於判決送達後十日內向本院提出上訴狀，上訴於臺灣高等法院臺中
分院( 須附繕本 )。
                                        書記官
中      華      民      國    八十九    年      四      月     十四     日
附錄論罪科刑法條
毒品危害防制條例
第十條第二項：施用第二級毒品者，處三年以下有期徒刑。


司法院資訊處製作；財團法人民間司法改革基金會備份。
